臺灣桃園地方法院刑事判決　　　　　　　94年度易緝字第10號
　　公　訴　人　臺灣桃園地方法院檢察署檢察官
　　被　　　告　丙○○
上列被告因竊盜案件，經檢察官提起公訴（91年度偵字第16836
號），被告於準備程序中為有罪之陳述，經本院合議庭裁定由受
命法官依簡式審判程序審理，本院判決如下：
    主  文
丙○○共同攜帶兇器、毀越安全設備竊盜，處有期徒刑伍月，如
易科罰金以參佰元折算壹日。緩刑貳年。剪刀壹把沒收。
    事  實
一、91年8月7日晚11時許，丁○○（業經本院判決確定）駕騎車
    牌號碼ＩＪＹ─008號重型機車搭載丙○○，行經桃園縣楊
    梅鎮四維里3鄰四維66號乙○○住處前，認有機可趁，經由
    丁○○之提議，2人遂基於意圖為自已不法所有之共同犯意
    聯絡，由丁○○持其所有、客觀上足以對人之生命、身體造
    成危險性，得供兇器使用之剪刀1把，將上址乙○○住處內
    屬安全設備之窗戶紗窗剪開，致令紗窗不堪使用（所涉毀損
    罪嫌部分未據告訴），再以路旁撿拾之竹竿自外踰越窗戶，
    入內勾取乙○○所有之長褲一條（內有現金新台幣（下同）
    4200元及鑰匙一把），交由在附近把風、等候接應之丙○○
    ，兩人得手後，將前開長褲內之現金4200元、鑰匙取出供兩
    人朋分花用，後將長褲棄置於路邊，而騎乘上開機車逃逸。
    後因丁○○另涉殺人案，經警方追緝，而於警方向丙○○探
    詢丁○○行蹤時，丙○○始在有偵查犯罪權限機關人員發覺
    前開犯行前，主動供陳上情並接受裁判，因而查悉。
二、案經桃園縣警察局中壢分局報告台灣桃園地方法院檢察署檢
    察官偵查起訴。本院合議庭依丙○○於準備程序進行中為有
    罪之陳述，裁定由受命法官獨任進行簡式審判程序審理。
    理  由
一、右揭事實，業據被告丙○○於警訊、偵訊及本院審理時坦承
    不諱，核與共同被告丁○○所供承之情節相符，而被害人甲○○亦於警訊及本院調查時指訴：91年8月7日晚11時許，發
    現其父親（即乙○○）置於房間窗戶旁之長褲及其內現金約
    4200元、鑰匙遭竊，失竊當晚窗戶是開的，但是紗窗被剪破
    ，後只有褲子找回來，現金跟鑰匙都沒有等語甚詳（見偵卷
    第9頁、本院91易字第2162號卷第21-23頁），被告之自白核
    與事實相符。此外，並有贓物認領保管單一紙在卷可資佐證
    。被告丙○○竊盜犯行明確，應依法論科。
二、論罪科刑：
（一）按窗戶具有防護作用，為安全設備，打開窗戶伸手踰越進
      入行竊，已使窗戶安全之設備失其防閑之效用，且被告其
      身體既未侵入住宅，自屬踰越安全設備（最高法院三十三
      年上字第一五０四號判例參照）。又刑法第321條第1項第
      3款規定之兇器，其種類並無限制，凡客觀上足對人之生
      命、身體構成威脅，具有危險性之兇器均屬之，且祗須行
      竊時攜帶此種具有危險性之兇器為已足，並不以攜帶之初
      有行兇之意圖為必要（最高法院79年度臺上字第5253號判
      例意旨參照），查被告丁○○持以行竊之剪刀，為鐵製，
      且前頭尖銳，能將紗窗剪破，客觀上自足以對人之生命、
      身體造成危險，應屬兇器。是核被告丁○○持其所有之剪
      刀剪破紗窗後，再以路旁撿拾之竹子踰越窗戶行竊之行為
      ，係犯刑法第321條第1項第2款、第3款之毀越安全設備、
      攜帶兇器加重竊盜罪。被告丙○○與業金輝間就上開犯行
      有犯意聯絡及行為分擔，為共同正犯。
（二）被告丙○○於警方因丁○○涉犯殺人案件向其探詢丁○○
      行蹤時，主動向警員供陳上開竊盜犯行並接受裁判，有證
      人即桃園縣政府警察局中壢分局員警李昂達、馬靜宜在本
      院之證詞可據，為對未發覺之犯罪自首而接受裁判，應依
      法減輕其刑。爰審酌被告受丁○○影響，而共同攜帶兇器
      、毀越安全設備行竊，造成被害人心理恐慌，危害社會治
      安，惟僅竊得4200元、長褲一條、鑰匙等財物，價值非鉅
      ，並衡量其犯罪目的、手段、犯罪所生之危害，及犯罪後
      坦承犯行，態度良好等一切情狀，量處如主文所示之刑。
      又被告前未曾受有期徒刑以上刑之宣告，有臺灣高等法院
      被告全國前案紀錄表一份在卷可參，被告犯後坦認犯行，
      尚有悔意，經此次科刑教訓後，應知警惕而無再犯之虞，
      本院認為前開對其宣告之刑，以暫不執行為適當，併予宣
      告緩刑2年，以啟自新。
（三）至丁○○持以與被告丙○○共同行竊之剪刀一把（即本院
      卷照片中編號九之剪刀），雖未於本件扣案（經查為本院
      91年度訴字第1374號被告丁○○涉嫌殺人未遂案件中扣案
      ），然係共犯丁○○所有且供其犯本件犯罪所用之物，業
      據丁○○陳明在卷（見本院91年易字第2162號卷92年3月
      18日訊問筆錄），仍應依刑法第38條第1項第2款之規定宣
      告沒收，至前開用以行竊之竹竿1支，係被告臨時在路旁
      取得，非被告丙○○或丁○○所有故不予宣告沒收。
三、據上論結，依刑事訴訟法第第273條之1、第299條第1項前段
    ，刑法第28條、第321條第1項第2款、第3款、第62條前段、
    第41條第1項前段、第38條第1項第2款，罰金罰鍰提高標準
    條例第2條判決如主文。
本案經檢察官張尹敏到庭執行職務。
中    華    民    國    94    年    1     月    31    日
                        臺灣桃園地方法院刑事第六庭
                   　　         法  官  蔡寶樺
上正本證明與原本無異。
如不服本判決，應於判決送達後10日內向本院提出上訴狀 (應附
繕本)， 上訴於臺灣高等法院。
                                書記官  王泰元
中    華    民    國     94     年    1    月   31    日
